【裁判字號】    99,台上,6486
【裁判日期】    991021
【裁判案由】    搶奪等罪
【裁判全文】
最高法院刑事判決            九十九年度台上字第六四八六號
上  訴  人  甲○○
上列上訴人因搶奪等罪案件，不服台灣高等法院高雄分院中華民
國九十九年七月十五日第二審判決（九十九年度上訴字第六０號
、九十九年度上易字第七號，起訴案號：台灣高雄地方法院檢察
署九十七年度偵字第三四七四八號、九十八年度偵字第五三一七
號，追加起訴案號：同署九十八年度偵字第一二八九０號），提
起上訴，本院判決如下：
    主  文
上訴駁回。
    理  由
甲、搶奪部分：
按刑事訴訟法第三百七十七條規定：上訴於第三審法院，非以判
決違背法令為理由，不得為之。是提起第三審上訴，應以原判決
違背法令為理由，係屬法定要件。如果上訴理由書狀並未依據卷
內訴訟資料，具體指摘原判決不適用何種法則或如何適用不當，
或所指摘原判決違法情事，顯與法律規定得為第三審上訴理由之
違法情形，不相適合時，均應認其上訴為違背法律上之程式，予
以駁回。本件關於搶奪部分，原審經審理結果，認為上訴人甲○
○有原判決事實欄所記載單獨或與游柄濠（為原審共同被告，業
經原審判刑並宣告緩刑確定）二人共同搶奪被害人陸彩雲、李耀
雄、張雅雯、郭芳玉所有財物之犯行明確，因而撤銷第一審關於
搶奪被害人郭芳玉財物部分之科刑判決，改判仍論上訴人以共同
犯搶奪罪，累犯，處有期徒刑七月；並維持第一審其餘搶奪部分
之科刑判決（分別處刑如第一審判決主文第一項關於該部分之所
示），駁回上訴人各該部分在第二審之上訴，及定其應執行之刑
。已詳敘調查、取捨證據之結果及憑以認定犯罪事實之心證理由
。並就上訴人否認犯行之供詞及其所辯各語認非可採，予以論述
及指駁。從形式上觀察，原判決關於搶奪部分尚無足以影響判決
結果之違背法令情形存在。上訴意旨關於搶奪部分略稱：(1)上訴
人於原審提出其與被害人張雅雯成立和解、賠償新台幣四萬元之
和解書存卷，犯罪後態度與第一審相較已然不同，原判決未為斟
酌說明，有理由不備之違法。(2)上訴人於警詢、偵查中及歷次審
理時均坦承犯行，徵之同案被告游柄濠尚獲原審宣告緩刑之寬典
，則原審量處上訴人有期徒刑三年（按係原審就上訴人本件所犯
加重竊盜二罪、搶奪四罪所處之刑合併定應執行之刑期），似未
盡符罪刑相當原則等語。惟查：量刑輕重，係屬事實審法院得依
職權自由裁量之事項，苟其量刑已以行為人之責任為基礎，並斟
酌刑法第五十七條各款所列情狀而未逾越法定刑度，不得遽指為
違法。上揭原判決撤銷改判及維持第一審之科刑判決部分，俱經
第一審或原審說明其審酌量刑之情形，並在法定刑度內而為量刑
，尚無逾越法律規定範圍或濫用權限情事；且上訴人與游柄濠之
素行、犯罪行為之分擔及犯罪後態度等，彼此非盡相同，經第一
審判決於量刑時論敘至詳，量刑自屬有異，不能相為比擬。又雖
上訴人就其搶奪被害人張雅雯財物部分，於原審提出其於民國九
十九年四月七日與被害人張雅雯成立和解、賠償其損害之和解書
（見原審卷第九七頁），但已在第一審於九十八年十一月十一日
判決之後，原為第一審所無從斟酌，要不能執此遽指該判決為違
法或不當；況細繹第一審判決，並未以上訴人未與被害人和解而
量處較重之刑期，即便上訴人於原審審理中與被害人成立和解，
亦難謂係有足以影響於第一審判決結果之事由，是以原判決就該
部分仍予維持，自無違法可言。經核上訴意旨，係專憑己見，任
意指摘原判決違法，難認已符合首揭法定之第三審上訴要件。此
部分上訴違背法律上之程式，應予駁回。
乙、竊盜部分：
按刑事訴訟法第三百七十六條所列各罪之案件，經第二審判決者
，不得上訴於第三審法院，法有明文。本件上訴人竊盜部分，原
審維持第一審之科刑判決，係依刑法第三百二十一條第一項之加
重竊盜罪論處罪刑（為分論併罰、分別犯同條項第一、二、三款
及同條項第三款之二罪），核屬刑事訴訟法第三百七十六條第二
款之案件。依首開說明，既經第二審判決，自不得上訴於第三審
法院，上訴人竟對該部分提起上訴，顯為法所不許，應併予駁回
。
據上論結，應依刑事訴訟法第三百九十五條前段，判決如主文。
中    華    民    國  九十九  年    十    月  二十一  日
                      最高法院刑事第九庭
                          審判長法官  邵  燕  玲
                                法官  李  伯  道
                                法官  孫  增  同
                                法官  施  俊  堯
                                法官  李  嘉  興
本件正本證明與原本無異
                                      書  記  官
中    華    民    國  九十九  年    十    月  二十七  日
                                                       s

司法院資訊處製作；財團法人民間司法改革基金會備份。
